【裁判字號】    89,沙簡上,137
【裁判日期】    890726
【裁判案由】    賭博
【裁判全文】
臺灣臺中地方法院刑事判決                      八十九年度沙簡上字第一三七號
    上  訴  人  戊○○
                己○○
    右二人共同
    選任辯護人  施瑞章律師
    上  訴  人  乙○○
                甲○○
                丁○○
                丙○○
右列上訴人因賭博案件，不服本院沙鹿簡易庭八十九年度沙簡字第一七二號中華民國
八十九年四月一日第一審簡易判決（聲請案號：臺灣台中地方法院檢察署八十九年度
偵字第三二Ｏ二號）提起上訴，本院管轄第二審之合議庭判決如左：
    主      文
原判決撤銷。
戊○○共同連續在公眾得出入之場所賭博財物，處罰金壹萬貳仟元，如易服勞役以
佰元折算壹日。扣案之電動賭博機具東方之珠貳台（含ＩＣ板貳塊）、賓果連線壹台
（含ＩＣ板壹塊）、大老二壹台（含ＩＣ板壹塊）、開心球壹台（含ＩＣ板壹塊）及
賭資新臺幣壹拾萬柒仟伍佰拾元，均沒收。
己○○共同連續在公眾得出入之場所賭博財物，處罰金貳仟元，如易服勞役以佰元
折算壹日。扣案之電動賭博機具東方之珠貳台（含ＩＣ板貳塊）、賓果連線壹台（含
ＩＣ板壹塊）、大老二壹台（含ＩＣ板壹塊）、開心球壹台（含ＩＣ板壹塊）及賭資
新臺幣壹拾萬柒仟伍佰拾元，均沒收。
乙○○、甲○○、丁○○、丙○○在公眾得出入之場所賭博財物，各處罰金陸佰元，
如易服勞役均以佰元折算壹日。扣案之電動賭博機具東方之珠貳台（含ＩＣ板貳塊
）、賓果連線壹台（含ＩＣ板壹塊）、大老二壹台（含ＩＣ板壹塊）、開心球壹台（
含ＩＣ板壹塊）及賭資新臺幣壹拾萬柒仟伍佰拾元，均沒收。
    事      實
一、戊○○在台中縣沙鹿鎮○○路六三九號經營司邁特便利商店，並以每小時新台幣
    （下同）九十元之代價僱請己○○在該店擔任店員之工作，詎戊○○竟自民國八
    十八年十月間某日起，與綽號「阿宏」之不詳姓名成年男子，共同基於概括之犯
    意聯絡，由綽號「阿宏」者提供電動賭博機具東方之珠二台、賓果連線一台、大
    老二一台、開心球一台，在上開便利商店之公眾得出入之場所擺設，並由有犯意
    聯絡之己○○擔任兌換硬幣及開分兌換品之工作，共同連續與不特定之人對賭
    ，凡參與賭博之人，每次投入硬幣十元，可開十分，押中可得倍數不等之分數，
    並可累積積分以一比一之比例兌換上開便利商店內之任何商品。嗣於八十九年二
    月十四日下午五時五十分許，適有賭客乙○○、甲○○、張錦芳、丙○○在上開
    處所玩賭該電動賭博機具時，為警當場查獲，並扣得前開電動賭博機具東方之珠
    二台、賓果連線一台、大老二一台、開心球一台及在機具內之賭資十萬七千五百
    三十元。
二、案經台中縣警察局清水分局報請臺灣台中地方法院檢察署檢察官偵查聲請以簡易
    判決處刑。
    理      由
一、訊據被告戊○○、己○○、乙○○、甲○○、丁○○、丙○○均矢口否認右揭犯
    行，被告戊○○辯稱：其在擺設扣案之電動玩具前，有查過相關法令，知道兌換
    二千元以下品是合法的，其擺設電動玩具是依法令之行為，且其店內均張貼有
    「本機台純供娛樂」等公告，而顧客押得之分數僅可兌換其便利商店內之商品，
    不可兌換現金，係純娛樂之性質，合於刑法第二百六十六條第一項但書之規定，
    應不成立賭博罪云云；被告己○○辯稱：其只是受僱於便利商品，並未兌換現金
    給顧客，其未賭博云云；另被告乙○○、甲○○、丁○○、丙○○則均辯稱：其
    等只是純娛樂，並未兌換現金，應非賭博云云。然查：
(一)、警方係於八十九年二月十四日下午五時五十分許，當場查獲被告乙○○、甲○○
    、丁○○、丙○○在被告戊○○經營之司邁特便利商店內賭玩電動機具，此有臨
    檢紀錄表一份、照片六張附於警卷可稽，復有扣案之電動機具東方之珠二台、賓
    果連線一台、大老二一台、開心球一台及自機具內取出之十萬七千五百三十元可
    資佐證。
(二)、被告乙○○業於警訊時供稱：「當我要洗分時，就可依我所得的分數去兌換等值
    的物品．．最多可兌換多少，老闆並無明文規定」等語，被告甲○○於警訊時供
    稱：「（兌換之物品有無次數之限制？店員是否有告知？）有無限制我不知道，
    ．．店員亦無告知」、「該機台為一比一，最高分數為九千九百九十分」等語，
    被告丁○○於警訊時供稱：「．．最高換多少品我不知道．．五百分就換五百
    元等值物品」等語，足見本件參與玩賭者所贏得之分數可以兌換被告戊○○所經
    營司邁特便利商店內之等值商品，且兌換之商品種類、兌換之次數均無限制，其
    以一比一之比例兌換等值之商品，亦與一般累積一定積分後得兌換某特定品之
    情形迥異，尚難認係以暫時供人娛樂之物為賭；而自五台電動機具內查獲之現金
    即有十萬七千五百三十元，數額非小，亦難認符合社會相當性，另縱使被告戊○○在店內張貼有「本機台純供娛樂」之公告，惟並不即表示其未以該機台供作賭
    博之用，此乃事理當然。
(三)、綜上所述，被告六人之所辯無非卸飾之詞，不足採信，事證明確，其等之犯行均
    堪認定。
二、核被告六人所為，均係犯刑法第二百六十六條第一項前段之在公眾得出入之場所
    賭博財物罪。被告戊○○、己○○與綽號「阿宏」之成年男子間，有犯意聯絡及
    行為分擔，為共同正犯。被告戊○○、己○○先後多次犯行，時間緊接，犯罪構
    成要件相同，顯係基於概括之犯意而為，應依刑法第五十六條之規定論以一罪，
    並依法加重其刑。原審以被告六人罪證明確，依簡易判決處刑，固非無見，惟查
    ：(一)、依卷內被告六人之供述，均未有參與賭博者所贏取之分數可以兌換現金之
    供述，此外復查無其他積極之證據足以證明可以兌換現金，原審認定賭客可將贏
    得之分數兌換現金，顯與事實不符；(二)、扣案之電動賭博機具五台係綽號「阿宏
    」之成年男子所有，原審認定係被告戊○○所有，亦與事實不符，且該五台電動
    賭博機具既係綽號「阿宏」之成年男子所提供擺設，被告戊○○、己○○與該綽
    號「阿宏」者亦應有犯意聯絡及行為分擔，原審未認定該綽號「阿宏」者係屬共
    同正犯，尚有未合。被告六人上訴意旨，否認犯罪，指摘原判決不當，雖無理由
    ，惟原判決既有上開可議之處，應由本院予以撤銷改判。爰分別審酌被告六人犯
    罪之動機、目的、手段、其等品性及智識程度、犯罪所生之危害及其等犯罪後之
    態度等一切情狀，各量處如主文所示之刑，並均諭知易服勞役之折算標準。扣案
    之電動賭博機具東方之珠二台（含ＩＣ板二塊）、賓果連線一台（含ＩＣ板一塊
    ）、大老二一台（含ＩＣ板一塊）、開心球一台（含ＩＣ板一塊），係當場查獲
    之賭博器具；賭資十萬七千五百三十元係自上開賭博機具內取出，業據被告戊○○及己○○於本院審理時供述明確，應係賭檯之財物，不問屬於犯人與否，均應
    依刑法第二百六十六條第二項之規定沒收之。
據上論斷，應依刑事訴訟法第四百五十五條之一第一項、第三項、第三百六十九條第
一項前段、第三百六十四條、第二百九十九條第一項前段、刑法第二十八條、第五十
六條、第二百六十六條第一項前段、第二項、第四十二條第二項、罰金罰鍰提高標準
條例第一條前段、第二條，判決如主文。
中      華      民      國      八十九    年      七    月      二十六  日
                                      臺灣台中地方法院刑事第七庭
                                        審判長法  官  翁  芳  靜
                                              法  官  林  郁  婷
                                              法  官  簡  源  希
右正本證明與原本無異。
不得上訴。
                                              書記官
中      華      民      國      八十九    年      七    月      二十六  日
附錄論罪科刑法條：
刑法第二百六十六條第一項前段：在公共場所或公眾得出入之場所賭博財物者，處一
                              千元以下罰金。
                            （罰金依罰金罰鍰提高標準條例之規定提高為十倍）


司法院資訊處製作；財團法人民間司法改革基金會備份。
